臺灣屏東地方法院民事裁定
110年度消債清字第30號
聲  請  人  
即 債務 人  張華益  

代  理  人  邱揚勝律師
上列當事人因消費者債務清理事件聲請清算，本院裁定如下：
    主  文
債務人甲○○自民國111年3月15日中午12時起開始清算程序。
命司法事務官進行本件清算程序。
    理  由
一、按債務人不能清償債務或有不能清償之虞者，於法院裁定開
    始更生程序或許可和解或宣告破產前，得向法院聲請依本條
    例所定清算程序，清理其債務；法院開始清算程序之裁定，
    應載明其年、月、日、時，並即時發生效力，消費者債務清
    理條例（下稱消債條例）第3 條、第80條前段、第83 條第1
    項分別定有明文。次按法院裁定開始清算程序後，得命司法
    事務官進行清算程序，復為消債條例第16條第1 項前段所明
    定。
二、聲請意旨略以：聲請人積欠債務達新臺幣（下同）34,905,1
    89元，有不能清償之情，且曾於110年3月間，與最大債權金
    融機構中國信託商業銀行股份有限公司進行消費者債務清理
    前置協商，惟因無法負擔協商款而調解不成立。又聲請人未
    經法院裁定開始更生程序或許可和解或宣告破產，爰聲請准
    予裁定清算等語。
三、經查：
  ㈠聲請人之上開主張，業據其提出財團法人聯合徵信中心當事
    人綜合信用報告書、全國財產稅總歸戶財產查詢清單、107
    至108年度綜合所得稅各類所得資料清單、勞工保險被保險
    人投保資料表等件為證，並有稅務電子閘門網路資料查詢表
    可參，復經本院核閱臺灣高雄地方法院110年度司消債調字
    第30號卷無誤。是聲請人既與債權人前置協商不成立，其提
    出本件聲請，於法有據。
  ㈡關於聲請人收入部分，聲請人現任職於富邦人壽保險股份有
    限公司，最近6個月每月所得平均約為34,976元，有薪津明
    細查詢可參，應以此認聲請人每月所得。至聲請人之支出部
    分，聲請人陳稱每月必要支出共為8,000元，雖未提出全部
    單據供本院審酌，惟低於依消債條例第64條之2第1項規定，
    以111年衛生福利部公告每人每月最低生活費之1.2倍計算之
    數額17,076元，應屬確實。另聲請人育有未成年子女，年約
    14歲，107至109年無所得，名下無財產，現仍在學，有戶籍
    謄本、107 至109年度綜合所得稅各類所得資料清單、全國
    財產稅總歸戶財產查詢清單、在學證明書可佐，堪認有受聲
    請人扶養之必要。而上開扶養義務應由聲請人及其配偶共同
    負擔，又該子女每月領有身障補助5,065元，有領取補助款
    存摺影本可參，此部分應予扣除，是依消債條例第64條之2 
    第2 項規定，以上開每人每月最低生活費1.2倍計算，聲請
    人應負擔之扶養費為6,006元（計算式：【17,076－5,065】÷
    2 ＝6,006，小數點以下四捨五入），則聲請人主張低於上開
    金額之扶養費6,000元，得予列計。
  ㈢綜上，聲請人每月所得扣除必要生活費及扶養費後，僅餘20,
    976元（計算式：34,976－8,000－6,000＝20,976 ）。聲請人
    名下固有富邦人壽保險股份有限公司之保單，有中華民國人
    壽保險商業同業公會保險業通報作業資訊系統資料查詢結果
    表可佐，惟本院審酌上開保單未解約前尚無法用以清償，而
    聲請人積欠之債務至少已達153,786,505元，亦有前置調解
    金融機構無擔保債務還款分配表可考，堪認聲請人有不能清
    償債務之情事，而有清算之原因。此外，本件查無聲請人有
    消債條例所定應駁回清算聲請之事由存在，則聲請人所為聲
    請，應屬有據，爰命司法事務官進行本件清算程序。
四、依首開規定，裁定如主文。
中　　華　　民　　國　　111 　年　　3 　　月　　15　　日
                  民事庭  法　官　彭聖芳
正本係照原本作成。
本裁定不得抗告。
中　　華　　民　　國　　111 　年　　3 　　月　　15　　日
                          書記官  孫秀桃